臺灣新北地方法院民事裁定  
111年度亡字第3號
聲  請  人  晟嘉開發股份有限公司

法定代理人  王家福    
代  理  人  蘇彥文律師
上列聲請人因聲請宣告王萬吉、王福來、王姚氏連、王正煌、王
梓煊、王淑鑾、王鼎芬、王鼎銘死亡事件，聲請公示催告，本院
裁定如下：
    主    文
一、准對失蹤人王萬吉（男，民國前00年0月0日生，最後設籍地
    址：臺北州海山郡鶯歌街彭福字樹林162番地）、王福來（
    男，民國前0年0月00日生，最後設籍地址：臺北州海山郡鶯
    歌街彭福字樹林162番地）、王姚氏連（女，民國前00年0月
    00日生，最後設籍地址：臺北州海山郡鶯歌街彭福字樹林16
    2番地）、王正煌（男，民國前0年0月0日生，最後設籍地址
    ：臺北州海山郡鶯歌街彭福字樹林162番地）、王梓煊（男
    ，民國00年0月00日生，最後設籍地址：臺北州海山郡鶯歌
    街彭福字樹林162番地）、王淑鑾（女，民國00年0月0日生
    ，最後設籍地址：臺北州海山郡鶯歌街彭福字樹林162番地
    ）、王鼎芬（男，民國00年0月0日生，最後設籍地址：臺北
    州海山郡鶯歌街彭福字樹林162番地）、王鼎銘（男，民國0
    0年0月0日生，最後設籍地址：臺北州海山郡鶯歌街彭福字
    樹林162番地）為宣告死亡之公示催告。
二、失蹤人王萬吉、王福來、王姚氏連、王正煌應於本公示催告
    揭示於法院公告處或資訊網路最後公告之翌日起貳個月內；
    王梓煊、王淑鑾、王鼎芬、王鼎銘則應於陸個月內，向本院
    陳報現尚生存，如不陳報，本院將宣告其等為死亡。
三、無論何人，凡知上開失蹤人等之生死者，均應於上開時日以
    前，將其所知之事實，陳報本院。
    理    由
一、按失蹤人失蹤滿10年後，法院得因利害關係人之聲請，為死
    亡之宣告；失蹤人為70歲以上者，得於失蹤滿5年後，為死
    亡之宣告，民國18年10月10日施行、71年1月4日修正公布前
    之民法第8條第1、2項定有明文。而修正之民法總則第8條之
    規定，於民法總則施行後修正前失蹤者，亦適用之，但於民
    法總則修正前，其情形已合於修正前民法總則第8條之規定
    ，不在此限，民法總則施行法第3條第3項定有明文。次按法
    院准許宣告死亡之聲請者，應公示催告；公示催告應揭示於
    法院公告處、資訊網路及其他適當處所，法院認為必要時，
    並得命登載於公報或新聞紙，或用其他方法公告之；又前開
    陳報期間，自揭示之日起，應有6個月以上，家事事件法第
    156條第1項、第3項前段，第130條第3項至第5項分別定有明
    文。
二、聲請意旨經審理後略以：
（一）聲請人法定代理人王家福於110年1月6日將持有坐落新北
      市○○區○○段000地號土地（下稱系爭土地）之應有部
      分，讓與聲請人晟嘉開發股份有限公司，由聲請人與訴外
      人王勤甘、王蚶目等人為系爭土地之共有人，王家福並與
      王勤甘、王蚶目等人共有相鄰土地。王家福為請求合併分
      割包含系爭土地在內，共有人部分相同之相鄰土地，經查
      詢新北○○○○○○○○，可推知：共有人之一王勤甘於
      12年10月15日死亡後，可能之繼承人有配偶王振輝、子女
      王萬吉、王福來、王蚶目；王蚶目於32年11月20日死亡時
      ，因無子女之記載，亦無法證明王振輝為其父，故其財產
      可能之繼承人為其兄弟姊妹（包括同母異父）王萬吉及王
      福來；王萬吉之法定繼承人中，未有死亡登記資料者，復
      有其配偶王姚氏連、子女王梓煊、螟蛉子王正煌等人；王
      梓煊之法定繼承人亦有配偶王淑鑾、子女王鼎芬、王鼎銘
      等情。惟未能查詢到上開相關繼承人任何死亡登記，且觀
      新北○○○○○○○○檢附之戶籍資料，渠等最後記事登
      載時日至今已歷多時，卻查無後續資料，顯見渠等已陷於
      生死不明狀態，聲請人爰主張以渠等於戶籍資料中，最後
      記事顯示日期作為渠等失蹤時間。
（二）依上揭樹林戶政事務所資料，王萬吉之失蹤時間應為「29
      年（昭和）6月7日土地名稱變更」、王福來為「32年（昭
      和18年）11月20日」、王姚氏連為「15年（大正15年）年
      5月27日退去」、王正煌為「15年（大正15年）年5月27日
      退去」之時；而王梓煊與王淑鑾雖於戶籍資料最後記事分
      別為「12年（大正12年）1月23日寄留」、「32年（昭和1
      8年）2月7日婚姻二付國籍取得」，惟於其二人次子王鼎
      銘於34年（昭和20年）6月7日出生記載時，二人之戶籍資
      料未如同一簿冊上之王萬吉、王正煌早已記有退去除戶事
      由，故應認王梓煊與王淑鑾之失蹤時間最早應為34年6月7
      日；王鼎芬與王鼎銘之戶籍均僅登載出生資訊，故應分別
      以其等各自出生日即32年7月8日、34年6月7日為失蹤時間
      。因前開失蹤人等之生死不明狀況攸關聲請人持有之系爭
      土地能否消滅共有關係，俾利土地有效利用，為此聲請准
      予為公示催告。
三、經查，聲請人上開主張，業據其提出繼承系統表、系爭土地
    地籍圖、土地登記第二類謄本、新北○○○○○○○○104年10月29
    日新北板戶字第1043593608號函等件為證，並經本院分別向
    新北○○○○○○○○○○○函調系爭土地與相鄰土地之土地登記公務
    用謄本、前揭失蹤人等原始戶籍手抄本核實，審酌前揭失蹤
    人等自15年至34年不等後，即查無各自後續相關戶籍資訊，
    堪信前揭失蹤人等至遲於最後戶籍資料異動之時起，即所在
    不明至今，聲請人上開主張應為真實。次查前揭失蹤人等之
    被繼承人王勤甘、王蚶目與聲請人及王家福，共有系爭土地
    及相鄰土地，失蹤人等意見將影響聲請人持有之系爭土地如
    何分割，故聲請人確為本件之利害關係人，且聲請人主張王
    萬吉係於29年6月7日、王福來係於32年11月20日、王姚氏連
    係於15年5月27日、王正煌係於15年5月27日、王梓煊係於34
    年6月7日、王淑鑾係於34年6月7日、王鼎芬係於32年7月8日
    、王鼎銘係於34年6月7日失蹤（其中因同簿冊記載王鼎銘出
    生時，王鼎芬並未被記載任何除戶資訊，依聲請人主張王梓
    煊與王淑鑾失蹤時間之理由，王鼎芬之失蹤時間亦應認係34
    年6月7日），失蹤之時渠等均未滿70歲，失蹤迄今均業已逾
    10年，是聲請人本件聲請係屬正當，應予准許。
四、依家事事件法第156條第2項，裁定如主文。
中    華    民    國    111   年     5     月     6     
日
                  家事法庭    法  官  盧柏翰
以上正本係照原本作成。
如不服本裁定，得於裁定送達後十日之不變期間內向本院提出抗
告狀，並應繳納裁判費新臺幣一千元。
中　　華　　民　　國　　111 　年　　5 　　月　　10　　日
                              書記官  陳瑋杰